---
title: "avaliacao_1"
author: "Mateus Reida da Silva"
data: "08/05/2021"
output: github_document
---

```{r setup, include=FALSE}
knitr::opts_chunk$set(echo = TRUE)
library(tidyverse)
```


**Questão 01**</br> O datasset abaixo é referente a os dados dos peixes do rio madeira, que irá auxiliar nas resoluções das demais questões a seguir.

```{r}
dados_prm <- read_csv("dados/brutos/peixes_rio_madeira.csv")

dados_prm %>% view()
```


**(a)** </br> Inicialmente é pedido na questão para que seja realizado a frequência da variavel _ordem_, dessa forma o procedimento está disposto abaixo, foi preciso realizar outro procedimrnto que criou-se também uma variavel _n_ que representa a frequência.

```{r}
dados_prm %>% 
  group_by(ordem) %>% 
  summarise(n = n()) %>% 
  arrange(n)
```

Depois de realizar os procedimentos acima, os dados foram organizados de maneira crescente em ordem numerica as observações.


**(B)**</b> A ordem de peixes que foi mais indentificada foi a Characiformes, a mesma também apresenta o valor de 12 observações.

**(c)**</br> Os não indentificados na variavel ordem são 17, como demonstrado no procedimento realizado abaixo.

Seleção dos tipos de peixe.
```{r}
dados_prm %>% 
  distinct(ordem)
```


```{r}
dados_prm %>% 
  filter(ordem == "Não indentificado")
```


Organização de forma crescente.
```{r}
dados_prm %>% 
  group_by(ordem) %>% 
  summarise(n = n()) %>% 
  arrange(n)
```



**Questão 02**

```{r}
dados_prm %>% 
  distinct(bacia)
```


```{r}
dados_prm %>% 
  select(ordem, peso_g)
```


```{r}
dados_prm %>%
  drop_na() %>% 
  summarise(
    media_peso = mean(peso_g)
  )
```

calculo da média
```{r}
dados_prm %>% 
  group_by(ordem) %>% 
  drop_na() %>% 
  summarise(
    media_peso = mean(peso_g)
  )
```


Calculo do desvio padrão
```{r}
dados_prm %>% 
  group_by(ordem) %>% 
  drop_na() %>% 
  summarise(
    dsp_peso = sd(peso_g)
  )
```



**a** </br> A medida de variabilidade mais adequada é a de ceoficiente de variação, depois de realizar os procedimentos dispostos acima

**b** </br> Ordem de peixe Acanthuriformes.

```{r}
dados_prm %>% 
  group_by(ordem) %>% 
  drop_na() %>% 
  summarise(
    cv = (sd(peso_g)/mean(peso_g)) * 100
  )
```

  
  
**Questão 03**

```{r}
dados_prm %>% 
  distinct(sexo)
```

```{r}
dados_prm %>% 
  mutate(
    sexo_recode = recode(
      sexo,
      "Fêmea" = "Fêmea",
      "Macho" = "Macho",
      "fêmea" = "Fêmea",
      "Não coletado" = "Não coletado"
    )
  ) %>% 
  group_by(sexo_recode) %>% 
  summarise(
    n = n())
```


**a** 
```{r}
(28331 - 21469)
(6862/28331) * 100
```


**b** </br> Nesse procedimento foi possivel calcular o sexo dos peixes que tem maior peso, e verificou-se que foi a Fêmea.

```{r}
dados_prm %>% 
  mutate(
    sexo_recode = recode(
      sexo,
  "Fêmea" =  "Fêmea",
  "Macho"	=	"Macho",
  "fêmea" = "Fêmea",
  "Não coletado" = "Não coletado"
    )
  ) %>% 
  select(peso_g, sexo_recode) %>% 
  group_by(sexo_recode) %>% 
  drop_na() %>% 
  summarise(
    n = sum(peso_g)
  )

```




**Questão 04** </br> De acordo com os procedimentos realizados, com base nos calculos foi perceptivel notar que teve 8552 peixes machos.

```{r}
dados_prm %>% 
  distinct(habito_alimentar)
```


```{r}
dados_prm %>% 
  mutate(
    sexo_recode = recode(
      sexo,
  "Fêmea" =  "Fêmea",
  "Macho"	=	"Macho",
  "Não coletado" = "Não coletado",
  "fêmea" = "Fêmea"
    ) 
  ) %>% 
  filter(habito_alimentar == "Carnívoro") %>% 
  group_by(sexo_recode) %>% 
  summarise(
    n = n()
  )
```


**Questão 05** </br> De acordo com os calculos realizados a seguir analisou-se que o maior rendimento líquido é de 7267672

```{r}
dados_ch <- read_csv("dados/brutos/contracheque(1).csv")

dados_ch %>% view()
```

```{r}
dados_ch %>% 
  group_by(rendimento_liquido) %>% 
  summarise(n = n()) %>% 
  arrange(desc(rendimento_liquido))
```


**Questão 06**</br> De acordo com os procedimentos realizados a seguir 37334 magstrados recebem o valor acima de 39293.32.


```{r}
dados_ch %>% 
  distinct(cargo) %>% view()
```

```{r}
dados_ch %>% 
  filter(rendimento_liquido > 39293.32) %>% 
  count()
```


**a** </br> De acordo com os procedimentos realizados abaixo a quantidade de 1136 magistrados receberam acima do valor de 100000

```{r}
dados_ch %>% 
  filter(rendimento_liquido > 100000) %>% 
  count()
```

**b**</br> Diates dos procedimentos realizados abaixo o tribunal regional do trabalho de setima região (CE) é o que possui um maior valor de variabilidade.

```{r}
dados_ch %>% 
  distinct(tribunal)
```

```{r}
dados_ch %>%
  drop_na() %>%
  summarise(
    media_rendimento = mean(rendimento_liquido)
  )
```

```{r}
dados_ch %>% 
  group_by(tribunal) %>% 
  select(rendimento_liquido) %>% 
  drop_na() %>% 
  summarise(
    media_rendimento = mean(rendimento_liquido)
  )
```


```{r}
dados_ch %>% 
  group_by(tribunal) %>% 
  select(rendimento_liquido) %>% 
  drop_na() %>% 
  summarise(
    dp_rendimento = sd(rendimento_liquido), dp_rendimento = n()) %>% arrange(desc(dp_rendimento))
```

variabilidade do tribunal
```{r}
dados_ch %>% 
  group_by(tribunal) %>% 
  select(rendimento_liquido) %>% 
  drop_na() %>% 
  summarise(
    cv = (sd(rendimento_liquido)/mean(rendimento_liquido)) * 100) 
```


arranjo em ordem decrescente
```{r}
dados_ch %>% 
  group_by(tribunal) %>% 
  select(rendimento_liquido) %>% 
  drop_na() %>% 
  summarise(
    cv_rendimento = (sd(rendimento_liquido)/mean(rendimento_liquido)) * 100) %>% 
arrange(desc(cv_rendimento))
```


**Questão 07**


```{r}
dados_cp <- read_csv("dados/brutos/cursos-prouni.csv")

dados_cp %>% view()
```

**a**</b> Curso integral.

**b** </br> Calculo da media e mediana.
```{r}
dados_cp %>% 
  group_by(turno) %>% 
  select(nota_integral_ampla) %>%
  drop_na() %>% 
  summarise(
    media_intgegral = mean(nota_integral_ampla)
  )
```


```{r}
dados_cp %>% 
  group_by(turno) %>% 
  select(nota_integral_ampla) %>%
  drop_na() %>% 
  summarise(
    mediana_intgegral = median(nota_integral_ampla))
```

**c** </br> Calculo do turno que possui a menor homogenidade.


```{r}
dados_cp %>% 
  group_by(turno) %>% 
  select(nota_integral_ampla) %>% 
  drop_na() %>% 
  summarise(
    dsp_integral = sd(nota_integral_ampla))
```


```{r}
dados_cp %>% 
  group_by(turno) %>% 
  select(nota_integral_ampla) %>% 
  drop_na() %>% 
  summarise(
    cv = (sd(nota_integral_ampla)/mean(nota_integral_ampla)) * 100
  )
```


Depois de realzar os procedimentos dispostos acima, foi possível chegar a conclusão de que o turno com menor homogênidade é o vespertino.


**Questão 08**

De acordo com analíse dos dados, foi possível indentificar que o estado da Bahia está ocupando a quinta posicão.

```{r}
dados_cp <- read_csv("dados/brutos/cursos-prouni.csv")
```

```{r}
dados_cp %>% 
  group_by(uf_busca) %>%
  summarise(
    y = n()
  ) %>% 
  arrange(desc(y))
```


```{r}
dados_cp %>% 
  distinct(uf_busca)
```


**Questão 09**</br> Nessa questão utilizou-se os dados do curso proune e foi realizado o procedimento abaixo para poder selecionar os cursos que não tem repetições, dessa forma intificou-se a quantidade de 296 cursos distintos.


```{r}
dados_cp %>%
  distinct(nome) %>% view()
```


**Questão 10** </br> De acordo com a analise dos grafícos que representam os cursos de Direito e Medicina, foi perceptivel a conclusão de que ambos grafícos são uma curtose, o grafíco correspondente ao curso de Direito é chamado de palsticúrtica, isso quer dizer que os dados numericos desse grafíco estão destribuidos de forma dispersas, o que pode-se levar a entender também que o desvio padrão é consideravelmente alto.
No grafíco que representa o curso de medicina podemos observar que a representação dele tem um pico elevado, essa representação demonstra a simetria entre as partes graficas, se tracejarmos uma linha dividindo ao meio o grafíco as partes será simetricas, o que induz afirmar que os valores da média, moda e mediana são parecidos. 
